

PERFIL PROFESIONAL

Como egresada de la Facultad de Psicología de la Universidad Católica de Colombia, utilizo los conocimientos teóricos y prácticos adquiridos en mis estudios, contando con experiencia en el área clínica, educativa y organizacional, generando un adecuado ambiente de trabajo, que me permita un excelente desempeño de las responsabilidades adquiridas, con actitud para trabajar en forma ordenada, clara y analítica, asimilo órdenes e información con gran rapidez, exactitud y responsabilidad, por ende, me siento en capacidad para realizar y liderar tareas consecuentes a mi carrera.

Me gusta trabajar en equipo, por lo que poseo una habilidad para establecer relaciones de trabajo interdisciplinarias con armonía pero con alto grado de responsabilidad y competitividad para realizar una labor eficaz y eficiente.

DATOS PERSONALES

NOMBRE: Adriana Alejandra

APELLIDOS: Valencia Ome

EDAD: 28 años

ESTADO CIVIL: Soltera

CEDULA DE CIUDADANIA: 1.020.743.102 de Bogotá.

LUGAR DE RESIDENCIA: Calle 168 #14-55 interior 6 casa 8

CELULAR: 316 868 9386

E-MAIL: alevalencia.27@gmail.com

FORMACIÓN ACADÉMICA

Profesional Psicóloga

Universidad Católica de Colombia Bogotá – 2015

Bachiller Académico

Colegio Distrital Heladia Mejía Bogotá – 2007

Cursos

Curso en Economía Personal Bogotá – 2003

Taller sobre Detección de la Mentira Bogotá – 2009

La violencia en las relaciones de noviazgo

Bogotá – 2010



La influencia de los medios de comunicación en la imagen corporal Bogotá – 2010

I congreso de Psicología, salud integral y calidad de vida Cartagena – 2010

Problemas de la conducta en la infancia y adolescencia Bogotá – 2014

Grafología infantil Bogotá – 2014

Manejo de pacientes con dependencia emocional Bogotá – 2014

Fundamentos teóricos de la pautas de crianza positiva Bogotá – 2014

Aplicación e interpretación de pruebas psicométricas y proyectivas Bogotá – 2014

Introducción a la terapia conductual y al análisis y modificación de la conducta Argentina – 2015

EXPERIENCIA LABORAL

Empresa: CLEAN DEPOT S.A. E.S.P.

Cargo: Auxiliar Administrativo

Labores desempeñadas: Manejo de documentos de gerencia, apoyo al

departamento disciplinario en la toma de descargos, manejo del programa sistema uno y todos los temas relacionados con recursos

humanos como lo son: vacaciones, retiros



masivos, contrataciones masivas, certificaciones

entre otras actividades.

Tiempo laborado: 01 de Julio de 2011 – 01 de Noviembre de 2011

Teléfono 533 17 55

Empresa: CORPORACION FUNDACION PROSPERAR

Cargo: Auxiliar de Selección

Labores desempeñadas: Asistir el proceso de selección, entrevistas y

pruebas, apoyo al departamento disciplinario en toma de descargos, manejo del programa sistema

uno y todos los temas relacionados con recursos

humanos como lo son: vacaciones, retiros

masivos e individuales de empresa de aseo y

vigilancia, contrataciones masivas e individuales

de empresa de aseo y vigilancia, certificaciones,

capacitaciones entre otras actividades

Tiempo laborado: 01 de Noviembre de 2011 – 29 de Febrero de

2012

Teléfono 533 19 52

Empresa: INSTITUTO PARA LA ECONOMIA SOCIAL-

IPES

Cargo: Contratista en apoyo al área de Gestión Humana

Labores desempeñadas: Manejo y arreglo de la documentación del proceso

de contratación, recepción de correspondencia y envió de correspondencia de la empresa a

diferentes personas y empresas de Bogotá.

Tiempo laborado: 13 de Marzo de 2012 – 12 de Junio de 2012

Teléfono	297 60 30
Empresa: Cargo: Labores desempeñadas:	Colegio Rafael Delgado Salguero IED Practicante de Psicología Clínica Atención a estudiantes en proceso terapéutico en temas como SPA, trastornos del estado de ánimo, trastornos de ansiedad, charlas educativas para estudiantes y padres de familia en temas de sexualidad y SPA.
Tiempo laborado:	13 de Enero de 2014 – 29 de Noviembre de 2014
Teléfono Empresa:	311 2134870 EMPRESA DE ACUEDUCTO, ALCANTARILLADO Y ASEO DE BOGOTA - ESP.
Cargo:	Contratista en el área Gestión Documental SIGA.
Labores desempeñadas:	Manejo de documentos del proyecto SIGA en el proceso de desarrollo e implementación de las TRD, entre otras actividades asignadas durante el contrato, términos de referencia de contratos nuevos, manejo del sistema SAP, actas de terminación y actas de inicio.
Tiempo laborado:	15 de Septiembre de 2012 – 30 de Noviembre de 2015
Teléfono	344 70 00
Empresa:	PROCESADORA Y COMERCIALIZADORA DE PULPA DE FRUTA FRUTI COMPANY S.A.S

– Página 5 –

Cargo: Psicóloga Labores desempeñadas: Proceso de selección, entrevistas y pruebas, apoyo al departamento disciplinario en toma de descargos y todos los temas relacionados con recursos humanos como lo son: vacaciones. contrataciones У retiros de la empresa, certificaciones, capacitaciones entre otras actividades 01 de Noviembre de 2014 - 01 de Diciembre de Tiempo laborado: 2015 Teléfono 311 4771317 COMUNIDAD TERAPEUTICA AMIGONIANA Empresa: **SAN GREGORIO** Cargo: Psicóloga Labores desempeñadas: Proceso terapéutico a jóvenes con problemas de de sustancias consumo psicoactivas, restablecimiento de derechos de menores de intervención ideación suicida. edad. en intervención en abuso sexual, pautas de crianza con padres de familia y todo lo relacionado con el proceso de rehabilitación en el consumo de SPA. Tiempo laborado: 10 de Diciembre de 2015 – 29 de Febrero de 2016 Teléfono 877 6458 FUNDACION CAMINOS DE ESPERANZA Y Empresa: LIBERTAD

Psicóloga

Página 6

Cargo:

Labores desempeñadas: Proceso terapéutico a jóvenes con problemas de

consumo de sustancias psicoactivas, intervención en ideación suicida, intervención en abuso sexual, pautas de crianza con padres de familia y todo lo relacionado con el proceso de rehabilitación en el

consumo de SPA.

Tiempo laborado: 19 de abril de 2016 – 28 de febrero de 2017

Teléfono 604 2794

REFERENCIAS

CAMILO ANDRES SANCHEZ

Profesional EAAB Teléfono 300-3088847

MARIA DEL CARMEN OME

Profesional Especializado EAAB Teléfono 300-5798845

FREDY ALEXANDER BURGOS

Psicólogo Mg. –Docente Universidad Católica de Colombia Teléfono 311 2134870



ADRIANA ALEJANDRA VALENCIA OM
C.C. 1.020.743.10
———— Página 8 ———————————————————————————————————